最高法院刑事判決                              八十六年度台上字第一五八一號
    上訴人  甲○○
右上訴人因違反藥事法等罪案件，不服台灣高等法院中華民國八十五年十月三十日第
二審判決（八十五年度上訴字第四三四四號，起訴案號：台灣桃園地方法院檢察署八
十四年度偵字第一三四八五號），提起上訴，本院判決如左：
    主  文
上訴駁回。
    理  由
一轉藥禁藥部分：
按刑事訴訟法第三百七十七條規定，上訴於第三審法院，非以判決違背法令為理由，
不得為之。是提起第三審上訴，應以原判決違背法令為理由，係屬法定要件。如果上
訴理由狀並未依據卷內訴訟資料，具體指摘原判決不適用何種法則或如何適用不當，
或所指摘原判決違法情事，顯與法律規定得為第三審上訴理由之違法情形，不相適合
時，均應認其上訴為違背法律上之程式，予以駁回。本件原判決綜合調查證據之結果
，認上訴人甲○○連續犯有藥事法第八十三條第一項明知為禁藥而轉讓（為累犯）之
事實，已詳其所憑之證據及認定之理由。按事實之認定及證據之取捨，乃事實審法
院之職權，苟無違反經驗法則及論理法則，自難指為違法。原判決依憑上訴人於警訊
時自白轉讓禁藥安非他命予邱奕昌四次、朱偉文二次，核與證人邱奕昌、朱偉文於第
一審法院供證情節相符，乃據以論處上訴人連續轉讓禁藥罪刑，自無違證據法則。並
對上訴人否認轉讓禁藥，認係事後卸責之詞，亦已依據卷內資料詳加指駁，尤無理由
不備之違法。上訴意旨，對於原判決已明之事項，專憑己見，任意指摘，顯與法律
規定得上訴第三審之形式要件不符，其此部分之上訴違背法律上之程式，應予駁回。
二非法吸用化學合成麻醉藥品及無故持有可發射子彈具有殺傷力之槍枝部分：
按刑事訴訟法第三百七十六條各款所列之案件，經第二審判決者，不得上訴於第三審
法院，觀諸該法條之規定自明。本件上訴人被訴非法吸用化學合成麻醉藥品部分，原
判決撤銷第一審關於該部分之科刑判決，改判仍依麻醉藥品管理條例第十三條之一第
二項第四款論處罪刑；又上訴人被訴無故持有可發射子彈具有殺傷力之槍枝部分，原
判決係維持第一審依槍彈藥刀械管制條例第十條第三項論處罪刑之判決。查上開二
罪名均屬刑事訴訟法第三百七十六條第一款之案件，既經第二審判決，自不得上訴於
第三審法院，上訴人竟就此二部分亦提起上訴，顯為法所不許，亦均應予駁回。
據上論結，應依刑事訴訟法第三百九十五條前段，判決如主文。
中      華      民      國    八十六    年      三      月    二十一    日
                              最高法院刑事第二庭
                                  審判長法官  施  文  仁
                                        法官  陳  炳  煌
                                        法官  張  淳  淙
                                        法官  洪  文  章
                                        法官  林  錦  芳
      右正本證明與原本無異
                                              書  記  官
中      華      民      國    八十六    年      三      月    二十七    日
